【裁判字號】    96,訴,4591
【裁判日期】    970215
【裁判案由】    偽證
【裁判全文】
臺灣板橋地方法院刑事判決              96年度訴字第4591號
公  訴  人  臺灣板橋地方法院檢察署檢察官
被      告  乙○○
                    （現另案在臺灣臺北監獄臺北分監執行）
上列被告因偽證案件，經檢察官聲請簡易判決處刑（九十六年度
偵緝字第三二０二號），本院認不得以簡易判決處刑，改依通常
程序審理，被告於本院準備程序進行中就被訴事實為有罪之陳述
，經本院合議庭裁定由受命法官獨任進行簡式審判程序，判決如
下：
    主  文
乙○○證人，於執行審判職務之公署審判時，於案情有重要關係
之事項，供前具結，而為虛偽陳述，累犯，處有期徒刑陸月，減
為有期徒刑參月。
    事實及理由
一、本件犯罪事實引用如附件檢察官聲請簡易判決處刑書之記載
    。
二、證據
（一）被告乙○○於偵查及本院準備程序、審理中之自白。
（二）本院九十五年度訴緝字第一五七號案件九十五年十二月十
      四日審判筆錄、證人結文（見本院九十五年度訴緝字第一
      五七號刑事案件卷第七十九頁至第八十一頁、第九十二頁
      ）。
（三）本院九十五年度訴緝字第一五七號刑事判決書一件。
三、核被告乙○○所為，係犯刑法第一百六十八條之偽證罪。又
    被告前因施用第二級毒品案件，經本院以九十年度重簡字第
    一三０四號判決判處有期徒刑四月確定，於九十二年三月十
    六日執行完畢，此有臺灣高等法院被告前案紀錄表一件在卷
    可憑，其受有期徒刑之執行完畢後，五年以內故意再犯本件
    有期徒刑以上之罪，為累犯，應依刑法第四十七條第一項之
    規定加重其刑。爰審酌被告犯行有害法院對刑事案件審理之
    正確性，藐視應在法庭上據實陳述之義務，兼衡其素行、犯
    罪之動機、目的、手段、所生危害，及犯後已坦承犯行，頗
    有悔意等一切情狀，量處如主文所示之刑。又被告本案犯罪
    之時間係在九十六年四月二十四日以前，合於中華民國九十
    六年罪犯減刑條例予以減刑之規定，應依同條例第二條第一
    項第三款之規定，就所受宣告之有期徒刑減其刑期二分之一
    。
四、如不服本件判決，得自收受送達之日起十日內，向本院提出
    上訴狀。
據上論斷，應依刑事訴訟法第四百五十二條、第二百九十九條第
一項前段、第二百七十三條之一第一項，刑法第一百六十八條、
第四十七條第一項，中華民國九十六年罪犯減刑條例第二條第一
項第三款、第七條，判決如主文。
本案經檢察官連思藩到庭執行職務。
中    華    民    國    97    年    2     月    15    日
                      刑事第十八庭  法  官  連育群
上列正本證明與原本無異。
如不服本判決，應於送達後十日內敘明上訴理由，向本院提出上
訴狀
                                    書記官  田世杰
中    華    民    國    97    年    2     月    15    日
附錄本案論罪科刑法條全文：
中華民國刑法第168條
於執行審判職務之公署審判時或於檢察官偵查時，證人、鑑定人
、通譯於案情有重要關係之事項，供前或供後具結，而為虛偽陳
述者，處7 年以下有期徒刑。
附件
臺灣板橋地方法院檢察署檢察官聲請簡易判決處刑書
                                    96年度偵緝字第3202號
    被      告  乙○○  女  28歲（民國○○年○月○日生）
                        住臺北縣三重市○○街117號（另案
                        在臺北分監執行中）
                        身分證統一編號：Ｚ000000000號
上列被告因偽證案件，業經偵查終結，認為宜聲請以簡易判決處
刑，茲將犯罪事實及證據並所犯法條分敘如下：
        犯  罪  事  實
一、乙○○前因施用毒品案件，經臺灣板橋地方法院以90年度重
    簡字第1304號判處有期徒刑4月確定，於民國92年3月16 日
    執行完畢。詎仍不知悔改，於95年12月14日下午，在臺灣板
    橋地方法院審理95年度訴緝字第157號蕭仁傑違反毒品危害
    防制條例案件中為證人，明知蕭仁傑確有於94年6月中旬某
    日，在其位於臺北縣三重市○○路○段144號之住處，轉讓微
    量安非他命（約0.1公克）予洪志佳施用之事實，竟供前具
    結證稱：蕭仁傑並沒有轉讓安非他命給洪志佳，因其24小時
    都和蕭仁傑在一起，不論蕭仁傑去哪裡其都會跟去，蕭仁傑
    應該是沒有把毒品轉讓給洪志佳這件事，蕭仁傑睡的時候其
    會跟著，只要蕭仁傑有出去其都會跟著，因為其和蕭仁傑同
    居。其和蕭仁傑、洪志佳3個人會一起籌錢去跟「汽水」買
    毒品，總共有3、4次，這3、4次每次都是3個人一起去買回
    來一起施用完畢等與事實不符之證詞，而就對於上開案件案
    情有重要關係之事項為虛偽陳述。
二、案經本署檢察官主動檢舉偵辦。
        證  據  並  所  犯  法  條
一、上揭犯罪事實，業據被告乙○○坦承不諱，並有臺灣板橋地
    方法院95年度訴緝字第157號判決及該案95年12月14日之審
    判筆錄各乙份在卷可稽，足認被告自白應與事實相符，其罪
    嫌洵堪認定。
二、核被告所為，係涉犯刑法第168條之偽證罪嫌。被告曾受有
    期徒刑之執行完畢（有本署刑案資料查註紀錄表可參）後，
    5 年內再犯本件有期徒刑以上之罪，為累犯，請依刑法第47
    條第1項規定加重其刑。
三、依刑事訴訟法第451條第1項聲請逕以簡易判決處刑。
    此    致
臺灣板橋地方法院
中    華    民    國    96    年    11    月    26    日
                              檢  察  官  甲 ○ ○
上正本證明與原本無異
中    華    民    國    96    年    11    月    30    日
                              書  記  官
附錄本案所犯法條全文
中華民國刑法第168條
（偽證罪）
於執行審判職務之公署審判時或於檢察官偵查時，證人、鑑定人
、通譯於案情有重要關係之事項，供前或供後具結，而為虛偽陳
述者，處7年以下有期徒刑。


司法院資訊處製作；財團法人民間司法改革基金會備份。
